臺灣高等法院刑事裁定　　　　　　　　 100年度抗字第1297號
抗　告　人
即　受刑人　蔡東君
上列抗告人因聲請定應執行刑案件，不服臺灣新竹地方法院100
年度聲更字第5號，中華民國100年10月7日裁定，提起抗告，本
院裁定如下：
    主  文
抗告駁回。
    理  由
一、檢察官聲請意旨略以：受刑人蔡東君因所犯如附表編號1至
    8所示之罪，先後經判決確定如附表所示，應依刑法第53條
    、第51條第5款規定，定其應執行之刑，爰依刑事訴訟法第
    477條第1項聲請裁定等語。
二、原裁定意旨略以：受刑人蔡東君前因施用第一級毒品案件，
    經臺灣嘉義地方法院以98年度訴字第634號判決判處有期徒
    刑6月，於98年9月10日確定；再因施用第一級毒品案件，經
    臺灣嘉義地方法院，以98年度訴字第650號判決判處有期徒
    刑1年，於98年9月28日確定。又因施用第一級毒品案件，經
    臺灣嘉義地方法院以98年度訴字第958號判決判處有期徒刑8
    月確定（即本件附表編號1所示之罪），上開3罪嗣經同法院
    於100年6月30日以100年度聲字第756號裁定，定應執行有期
    徒刑1年10月，並經臺灣高等法院臺南分院以100年度抗字第
    263號駁回確定，此有刑事裁定書及本院被告前案紀錄表附
    卷可憑。是附表編號1所示之罪，業已與臺灣嘉義地方法院
    98年度訴字第634號判決、98年度訴字第650號判決所處之刑
    定應執行之刑在案，而本件聲請人復將附表編號1之罪，與
    附表編號2至編號8所示之罪，聲請定應執行之刑，則附表編
    號2至編號8所示之罪，即不得再與附表編號1之施用第一級
    毒品罪，重複定其應執行之刑。又查，檢察官就受刑人蔡東
    君如附表編號2至編號8所列7罪聲請定其應執行刑部分，倘
    依最高法院98年度臺非字第6號裁定意旨，並無不合，惟受
    刑人前因施用第一級毒品案件，經臺灣嘉義地方法院以98年
    度訴字第958號判決判處有期徒刑8月，於99年5月24日確定
    ；又因施用第一級毒品案件，經臺灣嘉義地方法院以99年度
    訴字第51號判決判處有期徒刑1年，於99年5月24日確定；另
    因竊盜案件，經臺灣苗栗地方法院以99年度易字第380號判
    決判處有期徒刑8月，於99年5月31日確定；再因3次竊盜案
    件，經臺灣苗栗地方法院以99年度易字第621號判決各判處
    有期徒刑3月，於99年7月29日確定；復因施用第一級毒品案
    件，經臺灣苗栗地方法院以99年度訴字第536號判決判處有
    期徒刑1年4月，於99年8月9日確定；上開7罪（即本件附表
    編號1至編號7所示各罪）嗣經臺灣苗栗地方法院於99年11月
    23日以99年度聲字第980號裁定定應執行有期徒刑3年6 月，
    並於99年12月6日確定，此有上開各罪刑事判決書、刑事裁
    定書及本院被告前案紀錄表附卷可憑，是附表編號2至編號7
    所示各罪，既經與附表編號1所示之罪定應執行之刑在案，
    而本件聲請人復將附表編號8所示之罪，與附表編號2至編號
    7所示各罪，聲請定應執行刑，依最高法院68年度台非字第
    50號判例意旨，附表編號2至編號7所示之罪應不得與附表編
    號8所示之罪，重複定其應執行刑。從而，本件聲請意旨，
    於法既有未合，自應予以駁回。
三、抗告意旨略以：受刑人所犯編號8案件（臺灣新竹地方法院
    99年度竹簡字第410號），犯罪日期為99年2月21日，判決確
    定日期為100年2月7日。按刑法第53條所謂數罪併罰，有二
    裁判以上，依第51條之規定，定應執行刑者，以二裁判以上
    所宣告之數罪均在裁判確定前所犯者為必要。是數罪併罰定
    其應執行刑者，須他罪之犯罪時均在另案判決確定前，始得
    為之。又依第477條第1項規定，應依刑法第50條、第53條定
    其應執行刑者，由該案犯罪事實最後判決法院之檢察官聲請
    該法院裁定之，綜上，懇請詳查給予受刑人公平公正之裁定
    云云。
四、按對於已判決確定之各罪，已經裁定其應執行之刑者，如又
    重複裁定其應執行之刑，自係違反一事不再理之原則，即屬
    違背法令，最高法院著有68年台非字第50號判例可資參照。
    次按數罪併罰有二裁判以上者，固得依刑法第51條之規定定
    其應執行之刑，但須以裁判確定前為前提。倘若被告先後犯
    甲、乙、丙三罪，而甲罪係在乙罪裁判確定前所犯，甲、乙
    兩罪均經判決確定，並已裁定定其應執行之刑，則丙罪雖在
    乙罪裁判確定前所犯，但因其在甲罪裁判確定之後，且乙罪
    既已與甲罪合併定其應執行刑，則丙罪即不得再與乙罪重複
    定其應執行之刑，祇能單獨執行，最高法院72年台非字第47
    號判例亦可參照。
五、本院查：
  (一)本件受刑人蔡東君所犯如附表編號1所示之罪，與臺灣嘉義
    地方法院98年度訴字第634號確定判決、該院98年度訴字第
    650號確定判決所判處之施用第一級毒品罪二罪，既經臺灣
    嘉義地方法院以100年度聲字第756號裁定應執行有期徒刑1
    年10月，並經臺灣高等法院臺南分院以100年度抗字第263號
    裁定駁回抗告確定，有臺灣嘉義地方法院以100年度聲字第
    456號裁定、臺灣高等法院臺南分院100年度抗字第263 號裁
    定電腦列印本（見本院100年度抗字第956號卷第24頁至第25
    頁），及本院被告前案紀錄表附卷可憑，則本件受刑人所犯
    如附表編號1所示之罪，既經臺灣嘉義地方法院以100 年度
    聲字第756號裁定與他罪定應執行刑確定，揆諸前開說明，
    原審即不得摒除他罪，重複就受刑人所犯如附表編號1所示
    之罪，再與附表編號2至8所示之罪定應執行刑。
  (二)復次，本件受刑人所犯如附表編號1至7所示之罪，經臺灣苗
    栗地方法院以99 年度聲字第980號裁定定應執行有期徒刑3
    年6月確定，此有臺灣苗栗地方法院99年度聲字第980號裁定
    電腦列印本（見原審100年度聲字第375號卷第37頁）及本院
    被告前案紀錄表附卷可憑，則臺灣嘉義地方法院100年度聲
    字第756號裁定，與臺灣苗栗地方法院99年度聲字第980號裁
    定，就附表編號1所示之罪部分，已有重複定執行刑之問題
    ，於本件檢察官之聲請，既因附表編號1所示之罪經臺灣嘉
    義地方法院以100年度聲字第756號裁定與他罪定應執行刑確
    定，原審已不能就受刑人所犯如附表編號1所示之罪重複定
    應執行刑，已如前述，而受刑人所犯附表編號2至編號7所示
    各罪，與附表編號1所示之罪，經臺灣苗栗地方法院以99 年
    度聲字第980號裁定應執行刑確定在案，倘原審再就其中附
    表編號2至編號7所示之罪與他罪定應執行刑，上開臺灣苗栗
    地方法院99年度聲字第980號確定裁定所定執行刑尚非當然
    失效，亦生重複定執行刑之情形。從而，本於一事不再理原
    則，原審亦不能重複就附表編號2至編號7所示之罪，再與附
    表編號8所示之罪定應執行刑。
六、綜上，檢察官就本件受刑人所犯附表編號1至8所示之罪，聲
    請定應執行刑，違反前開判例見解所揭櫫之一事不再理原則
    ，於法不合，原審裁定駁回其聲請，核無違誤，受刑人執前
    詞提起抗告，指摘原裁定不當，為無理由，應予駁回。
據上論斷，應依刑事訴訟法第412條，裁定如主文。
中    華    民    國   100    年    11    月    15    日
                  刑事第二十庭  審判長法  官  楊力進
                                      法  官  王世華
                                      法  官  林海祥
以上正本證明與原本無異。
如不服本裁定，應於收受送達後五日內向本院提出抗告狀。
                                      書記官  林敬傑
中    華    民    國   100    年    11    月    16    日
附表：受刑人蔡東君聲請合併定應執行刑案件一覽表：
┌─┬────┬────┬──────┬────┬────────────┬────────────┐
│編│罪  名  │宣告刑  │犯罪日期    │偵查機關│       最後事實審       │      確定判決          │
│號│        │        │            │年度案號├─────┬──────┼─────┬──────┤
│  │        │        │            │        │法院、案號│  判決日期  │法院、案號│  確定日期  │
├─┼────┼────┼──────┼────┼─────┼──────┼─────┼──────┤
│  │施用第一│有期徒刑│98年7月23日 │嘉義地檢│臺灣嘉義地│99年4月27日 │臺灣嘉義地│99年5月24日 │
│1 │級毒品  │8月     │            │98年毒偵│方法院98年│            │方法院98年│            │
│  │        │        │            │字第1325│訴字第958 │            │訴字第958 │            │
│  │        │        │            │號      │號        │            │號        │            │
├─┼────┼────┼──────┼────┼─────┼──────┼─────┼──────┤
│  │施用第一│有期徒刑│98年10月5日 │嘉義地檢│臺灣嘉義地│99年4月30日 │臺灣嘉義地│99年5月24日 │
│2 │級毒品  │1年     │            │98年毒偵│方法院99年│            │方法院99年│            │
│  │        │        │            │字第1721│訴字第51號│            │訴字第51號│            │
│  │        │        │            │號      │          │            │          │            │
├─┼────┼────┼──────┼────┼─────┼──────┼─────┼──────┤
│  │加重竊盜│有期徒刑│99年3月31日 │苗栗地檢│臺灣苗栗地│99年5月31日 │臺灣苗栗地│99年5月31日 │
│3 │        │8月     │            │99年偵字│方法院99年│            │方法院99年│            │
│  │        │        │            │第2062號│易字第380 │            │易字第380 │            │
│  │        │        │            │        │號        │            │號        │            │
├─┼────┼────┼──────┼────┼─────┼──────┼─────┼──────┤
│  │        │有期徒刑│99年3月31日 │苗栗地檢│臺灣苗栗地│99年7月29日 │臺灣苗栗地│99年7月29日 │
│4 │竊  盜  │3月     │            │99年偵字│方法院99年│            │方法院99年│            │
│  │        │        │            │第2567號│易字第621 │            │易字第621 │            │
│  │        │        │            │        │號        │            │號        │            │
├─┼────┼────┼──────┼────┼─────┼──────┼─────┼──────┤
│  │        │有期徒刑│99年4月4日  │苗栗地檢│臺灣苗栗地│99年7月29日 │臺灣苗栗地│99年7月29日 │
│5 │竊  盜  │3月     │            │99年偵字│方法院99年│            │方法院99年│            │
│  │        │        │            │第2567號│易字第621 │            │易字第621 │            │
│  │        │        │            │        │號        │            │號        │            │
├─┼────┼────┼──────┼────┼─────┼──────┼─────┼──────┤
│  │        │有期徒刑│99年4月4日  │苗栗地檢│臺灣苗栗地│99年7月29日 │臺灣苗栗地│99年7月29日 │
│6 │竊  盜  │3月     │            │99年偵字│方法院99年│            │方法院99年│            │
│  │        │        │            │第2567號│易字第621 │            │易字第621 │            │
│  │        │        │            │        │號        │            │號        │            │
├─┼────┼────┼──────┼────┼─────┼──────┼─────┼──────┤
│  │施用第一│有期徒刑│99年4月6日  │苗栗地檢│臺灣苗栗地│99年8月9日  │臺灣苗栗地│99年8月9日  │
│7 │級毒品  │1年4月  │            │99年毒偵│方法院99年│            │方法院99年│            │
│  │        │        │            │字第817 │訴字第536 │            │訴字第536 │            │
│  │        │        │            │號      │號        │            │號        │            │
├─┼────┼────┼──────┼────┼─────┼──────┼─────┼──────┤
│  │        │有期徒刑│99年2月21日 │新竹地檢│臺灣新竹地│100年1月10日│臺灣新竹地│100年2月7日 │
│8 │竊  盜  │3月     │            │99年偵字│方法院99年│            │方法院99年│            │
│  │        │        │            │第5314號│竹簡字第41│            │竹簡字第41│            │
│  │        │        │            │        │0 號      │            │0 號      │            │
└─┴────┴────┴──────┴────┴─────┴──────┴─────┴──────┘